臺北高等行政法院判決　　　　　　　　　　　　　　九十二年度訴字第五四三三號
　　　　　　　　　　　　　　　.
　　原　　　告　法商．拉克絲蒂.
　　　　　　　　股份有限公司　　　　　(8, rue de Castiglione-75001 PARIS,
　　　　　　　　(LA CHE.
　　代　表　人　伯那德．拉克絲.
　　　　　　　　(Bernar.
　　訴訟代理人　甲○○
　　被　　　告　經濟部智慧財產局
　　代　表　人　蔡練生（局長）
　　訴訟代理人　丙○○
　　參　加　人　海福砂輪有限公司
　　代　表　人　乙○○董事）.
右當事人間因商標異議事件，原告不服經濟部中華民國九十二年十月九日經訴字第○
九二○六二二一一九○號訴願決定，提起行政訴訟，並經本院裁定命參加人獨立參加
本件被告之訴訟。本院判決如左：
    主  文
原告之訴駁回。
訴訟費用由原告負擔。
    事  實
壹、事實概要：
    緣參加人前於民國（以下同）九十年七月十七日以「鱷魚及圖」商標（以下簡稱
    系爭聯合商標，如附圖一）作為註冊第七二一四八五號「鱷魚及圖」商標之聯合
    商標，指定使用於當時商標法施行細則第四十九條所定商品及服務分類表第三類
    之砂紙帶、砂布帶及砂紙商品，向被告申請註冊，經被告核准列為審定第000
    0000號聯合商標。嗣原告以系爭聯合商標有違其異議審定時商標法（以下簡
    稱商標法）第三十七條第七款及第十二款之規定，對之提起異議，並提出據以異
    議之註冊第一六一九二四號「CROCODILE (DESIGN)」、註冊第一七五三六二號「
    CROCODILE DESIGN CONTAINING LACOSTE」及註冊第三三九九七一號「LACOSTE &
    DEVICE」等商標＼服務標章（以下合稱據以異議商標＼服務標章，如附圖二）為
    證據。案經被告審查，以九十二年五月二十九日中台異字第九一一五一七號商標
    異議審定書為異議不成立之處分。原告不服，提起訴願，遭駁回後，遂向本院提
    起行政訴訟。本院因認本件撤銷訴訟之結果，參加人之權利或法律上利益將受損
    害，乃依行政訴訟法第四十二條第一項規定，依職權裁定命參加人獨立參加本件
    被告之訴訟。
貳、兩造聲明：
一、原告聲明：
    原告未於言詞辯論期日到場，據其提出之書狀，聲明求為判決訴願決定及原處分
    均撤銷。
二、被告聲明：求為判決如主文所示。
、兩造爭點：
    據以異議商標＼服務標章是否著名？系爭聯合商標與之是否構成近似？是否有致
    公眾發生混淆誤認之虞？有無違反商標法第三十七條第七款及第十二款之規定？
一、原告陳述：
    原告未於言詞辯論期日到場，據其提出之書狀，陳述如左：
１、按商標圖樣「相同或近似於他人著名之商標或標章，有致公眾混淆誤認之虞者」
    、「相同或近似於他人同一商品或類似商品之註冊商標者」，不得申請註冊，為
    商標法第三十七條第七款及第十二款所明定。所謂「著名商標或標章」，係指商
    標或標章經相當期間之廣泛使用，使其商品信譽已為國內相當多數之相關大眾所
    知悉者而言。所謂「有致公眾混淆誤認之虞」，係指商標圖樣有使一般消費者對
    其所表彰之商品來源或產製者發生混淆誤認之虞而言，並不以指定使用於同一或
    類似或性質相同或近似之商品（或服務）為要件。
２、查「鱷魚圖」係原告首創使用於運動休閒服裝等系列產品之著名商標，早於西元
    一九三三年即在南非取得商標專用權，除在世界一百八十五個國家獲准商標註冊
    外（此一百八十五個國家包括有英國、西德、挪威、日本、韓國及奧大利亞等，
    其註冊範圍及於世界各大洲），並在我國獲有註冊第四八○一三號、第一八二九
    七五號、第一九八一五九號、第三三九九七一號、第四○四四八○號、第四○九
    一一二號、第六二六一一七號「LACOSTE & DEVICE」、第一五二三一一號、第一
    五一六六一號、第一五三九○五號、第一五六八○八號、第一五四九六七號、第
    一六一九二四號「CROCODILE (design)」、第三五三七四六號「CROCODILE DES-
    IGN」、第四○五八二四號、第八○四九八三號「CROCODILE (DEVICE)」、 第三
    四一二八八號「鱷魚圖」、第一七八六四四號、第二五五四三六號、第一七五三
    六二號、第一八五四四八號、第一八八六一三號「CROCODILE DESIGN CONTAINI-
    NG LACOSTE」、 第六三六六五○號、第六四四六六二號「LACOSTE及鱷魚圖」、
    第六四三一二一號、第六五五○八七號「LACOSTE LAND & DEVICE」、 註冊第八
    ○四九八三號「(Crocodile  device)」等商標及註冊第一五○三○號「LACOSTE
    儂格仕及圖」、第一五○三一號「LA CHEMISE LACOSTE & DEVICE」 及註冊第一
    ○七六四○號、第一一○八五四號「CROCODILE DEVICE」等服務標章圖樣，已形
    成一強而有力之商標保護網，其產品並已廣泛行銷於中華民國及世界各地，其為
    著名商標之事實，業經被告諸多案例認定在案可稽，已毋庸置疑，且系爭聯合商
    標與據以異議商標＼服務標章之鱷魚圖樣，應屬構成近似之商標或服務標章，復
    為被告所不爭之事實，本件所爭議之重點在於兩商標有無使公眾產生混淆誤認之
    虞，被告以「鱷魚」乃自然界習知習見之動物，國內、外廠商以鱷魚圖形或其中
    、外文作為商標或服務標章圖樣，申請獲准註冊於各類商品或服務者，所在多有
    ，尚非原告所獨創擁有，且系爭聯合商標所指定使用之「砂紙帶、砂布帶、砂紙
    」商品，與據以異議商標＼服務標章所指定使用之各項商品及服務，性質相去甚
    遠，功能、用途截然不同，原、材料及產製者均屬有別，於市場上之區隔明顯，
    消費者應具有較高之注意力而不難辨識，認系爭聯合商標之申請註冊，應不致使
    一般消費者對其所表彰之商品來源或產製主體發生混淆誤認之虞，無前揭法條之
    適用，其認事用法顯有不當，亦有未盡詳查之責，蓋系爭聯合商標與據以異議商
    標＼服務標章所指定使用之商品，雖非同一或類似，惟查原告所登記商標，遍及
    第六類（化粧品）、第五十類（書包、皮包）、第五十一類（筆、墨、墨水）、
    第四十二類（編織刺繡美術品）、第八十四類（眼鏡及組件）、第七十一類（皮
    革）、第八十六類（運動遊戲器具）、第四十四類（衣服）等商品及第四類（運
    輸及倉庫）、第五類（廣告、傳播）、第六類（營建及修繕）、第七類（餐宿及
    旅行）、第八類（各種百貨商品之經銷）等服務；其中各種百貨商品之經銷，難
    謂與系爭聯合商標所指定使用之砂紙帶、砂布帶及砂紙無所關聯；參酌一般企業
    之經營，趨向多角化為周知之事實，系爭聯合商標難免有使一般消費大眾誤認其
    商品為原告所經銷而誤購之虞，當有首揭規定之適用，至被告所指國內、外廠商
    以鱷魚圖形或中、外文作為商標或服務標章圖樣，申請獲准註冊於各類商品或服
    務者，所在多有等情，其商標雖以鱷魚為名，其商標圖樣與本件異議人商標圖樣
    不盡相似，依商標（標章）各別審認之原則，尚難比附援引，被告未就市場交易
    實況，全盤詳加審究，遽謂系爭聯合商標難謂有使公眾誤信之虞，率為「異議不
    成立」之審定，其認事用法自難昭人折服。
３、查商標法所稱之著名，指有客觀證據足以認定已廣為相關事業或消費者所普遍認
    知者，為現行商標法施行細則第十六條所明定。又所謂「有致相關公眾混淆誤認
    之虞者」，係指商標有使相關消費者對其所表彰之商品來源或產製主體發生混淆
    誤信之虞而言；而判斷是否有混淆誤認之虞，被告公告之「混淆誤認之虞」審查
    基準，列有各項相關參考因素，其中商標近似及據爭商標是否著名二項要素，依
    修正前商標法第三十七條第七款規定，為必須具備之要件。
４、本件存在之相關因素之審酌：
(1)、商標是否近似暨其近似之程度：
    商標近似係指二商標予人之整體印象有其相近之處，若其標示在相同或類似的商
    品上時，以具有普通知識經驗之消費者，於購買時施以普通之注意，可能會有所
    混淆而誤認二商品來自同一來源或誤認不同來源之間有所關係（審查基準 5.2.1
    參照）。商標近似之判斷得就二商標外觀、觀念及讀音為觀察。本件系爭聯合商
    標與據以異議商標＼服務標章圖樣相較，同具鱷魚之概念意義，且圖形部分均為
    頭部張嘴及尾部上揚之側面鱷魚圖形，其為近似之商標，此亦為被告所不爭之事
    實。
(2)、據以異議商標＼服務標章是否為著名之商標或服務標章：
    據以異議之鱷魚圖形等商標係原告首創使用於運動休閒服裝等商品之標章，早於
    西元一九三三年即在南非取得商標專用權，及陸續於世眾一百八十多國獲准商標
    註冊，並在我國獲准取得多件商標及服務標章專用權，其產品已廣泛行銷於我國
    及世界各地，堪認於系爭聯合商標九十年七月十七日申請註冊前，該據以異議商
    標所表彰之信譽應已廣為相關事業或消費者所普遍認知而達著名商標之程度。
５、綜合前述商標圖樣近似、據以異議商標之著名程度等因素加以判斷，本件二商標
    近似之程度極高，據以異議商標復為著名之商標，且系爭聯合商標所指定使用之
    砂紙帶、砂布帶、砂紙等商品，與據以異議系列商標所指定使用之各項商品，雖
    非同一或同類，惟查原告商標圖樣所登記商標，遍及各個行業之商品，並不侷限
    於「衣服、靴鞋等一般民生用品」，其中各種百貨商品之經銷，難謂與系爭聯合
    商標所指定使用之砂紙帶、砂布帶、砂紙商品無所關聯，參酌一般企業之經營，
    趨向多角化為周知之事實，則一般消費者極有可能誤認二商標之商品為同一來源
    之系列商品，或者誤認二商標之使用人間存在關係企業、授權關係、加盟關係或
    其他類似關係，而產生混淆誤認情事，應有修正前商標法第三十七條第七款規定
    之適用，進者，相關消費者對衝突之二商標如均為相當熟悉者，亦即二商標在市
    場併存之事實已為相關消費者所認識，且足以區辨為不同來源者，則應儘量尊重
    此一併存之事實。如相關消費者對衝突之二商標僅熟悉其中之一者，則就該較為
    被熟悉之商標，應給予較大之保護（審查基準  5.6 參照）。本件據以異議商標
    商品，堪稱為眾所周知之著名商標，已毋庸置疑，而參加人之系爭聯合商標則為
    剛申請之商標，且無任何資料足以證明「鱷魚及圖」商標已為其廣泛使用於砂紙
    帶、砂布帶、砂紙商品而為消費者所普遍認知，則綜觀兩商標之使用情形而言，
    據以異議商標係消費者較熟悉之商標應足堪認定，自應賦予較大之保護範圍，以
    免助長仿冒知名商標之歪風。
６、綜上所陳，參加人之系爭聯合商標顯有違反商標法第三十七條第七款之規定，被
    告未詳加審究，率為「異議不成立」之處分，其認事用法顯有違誤不當，訴願決
    定機關不察，予以維持，亦有未洽，爰請參酌改制前行政法院八十年度判字第一
    ○六七號判決意旨，判決如原告訴之聲明。
二、被告陳述：
１、按商標圖樣「相同或近似於他人著名之商標或標章，有致公眾混淆誤認之虞者」
    、「相同或近似於他人同一商品或類似商品之註冊商標者」，不得申請註冊，固
    為修正前商標法第三十七條第七款及第十二款所明定。而衡酌兩商標是否近似，
    以具有普通知識經驗之購買人，於購買時施以普通所用之注意，有無混同誤認之
    虞判斷之。又所稱著名商標或標章，係指有客觀證據足以認定該商標或標章已廣
    為相關事業或消費者所普遍認知者，復為同法施行細則第十五條第一項及第三十
    一條第一項所明定。
２、本件被告略以，系爭聯合商標與據以異議商標＼服務標章圖樣，同具鱷魚之概念
    意義，且圖形部分均為頭部張嘴及尾部上揚之側面鱷魚圖形，固應屬構成近似之
    商標或服務標章。又原告主張據以異議之鱷魚圖形等商標係其首創使用於運動休
    閒服裝等商品之標章，早於西元一九三三年即在南非取得商標專用權，及陸續於
    世界一百八十多國獲准商標註冊，並在我國獲准取得多件商標＼服務標章專用權
    ，其產品已廣泛行銷於我國及世界各地，堪認據以異議之「鱷魚圖」及「LACOS-
    TE & DEVICE」、「CROCODILE（design）」等商標或服務標章所表彰之信譽，於
    本件系爭聯合商標申請註冊之前，業已廣為相關事業或消費者所普遍認知，而為
    著名之標章。惟查，本件所爭執以文字或圖形表示之鱷魚乃自然界習知習見之動
    物，而國內、外廠商以鱷魚圖形或其中、外文作為商標或服務標章圖樣，申請獲
    准註冊於各類商品或服務者，所在多有，尚非原告所獨創擁有。況本件系爭聯合
    商標係指定使用於「砂紙帶、砂布帶、砂紙」商品，與據以異議標章所指定使用
    商品或服務之內容、性質相去甚遠，於市場上之區隔明顯，消費者應具有較高之
    注意力而不難辨識，應無首揭商標法第三十七條第七款規定之適用。又查，本件
    系爭聯合商標與據以異議商標＼服務標章相較，二者圖樣上之設計圖均為頭部張
    嘴及尾部上揚之側面鱷魚圖形，固應屬構成近似之商標，惟前者係指定使用於「
    砂紙帶、砂布帶、砂紙」商品，而後者則係指定使用於化粧品、香水、化粧用具
    、香皂、肥皂、藥皂、洗衣、洗髮劑商品，二者商品之內容、性質、功能及用途
    各不相同，原料、材料及產製者均屬有別，依一般社會通念及市場交易情形，尚
    非屬構成同一或類似，亦無前揭商標法第三十七條第十二款規定之適用，乃為異
    議不成立之處分。
３、原告不服，訴稱二者指定使用之商品雖非同一或類似，惟原告所註冊之商標遍及
    化妝品、皮包、筆、眼鏡、皮革、運動遊戲器具、衣服等商品，及運輸及倉庫、
    傳播、營建及修繕、餐宿及旅行、各種百貨商品之經銷等服務，參酌一般企業之
    經營，趨向多角化為周知之事實，系爭聯合商標難免有使一般消費者誤認其商品
    為原告所產製、經銷而誤購，自有修正前商標法第三十七條第七款規定之適用云
    云。經查，本件有關被告認系爭聯合商標無違反修正前商標法第三十七條第十二
    款之規定部分，原告已不爭執，自毋庸論究，合先敘明。復按商標圖樣以大自然
    界動物作為圖樣設計主題者，因係一般人均可能思及之自然界生物，並非出自某
    人之獨創，原不應允任何人專斷使用。而本件系爭聯合商標與據以異議商標＼服
    務標章圖樣，固同具鱷魚之概念意義，且圖形部分均為頭部張嘴及尾部上揚之側
    面鱷魚圖形，應屬構成近似之商標或服務標章。惟查，商標法第三十七條第七款
    之適用，除應須有以相同或近似於他人著名之商標或標章申請註冊外，尚須因而
    有致公眾發生混淆誤認之虞者，始足當之。而有無使公眾產生混淆誤認之虞，則
    應就商標或標章識別性之程度、是否具有創意、所指定使用商品或服務相關及類
    似程度、購買人之注意力等相關因素判斷之。查國內、外廠商以各種鱷魚圖形或
    其中、外文作為商標或服務標章圖樣，申請獲准註冊於各類商品或服務者，所在
    多有，且被不同產銷者大量使用，在各類商品市場上長期併存，尚非原告所獨創
    擁有，因此，一般具有普通知識經驗之購買人，於購買時施以普通所用之注意，
    應不難區辨其為不同之產製主體。而本件系爭聯合商標係指定使用於「砂紙帶、
    砂布帶、砂紙」商品，據以異議標章係指定使用於衣服、毛巾、靴鞋、運動遊戲
    器具、眼鏡、化妝品、皮夾、手提包等商品及各種百貨商品之經銷服務及進出口
    業務之服務，一者為「研磨用材料及其製劑」，用以完成研磨、整平、清潔及表
    面處理工作，一者為「衣服、靴鞋等一般民生用品」，二者所提供商品或服務之
    內容、性質相去甚遠，功能、用途截然不同，原料、材料及產製者均屬有別，市
    場區隔顯明，是以，本件系爭聯合商標之申請註冊，揆諸上開說明，應不致有使
    一般具普通知識經驗之購買人對其所表彰之商品來源或產製主體發生混淆誤認之
    虞，尚無前揭法條規定之適用。至所舉改制前行政法院八十年度判字第一○六七
    號判決，核其案情與本件有異，基於商標審查個案拘束原則，尚難比附援引，執
    為本件有利之論據，併予指明。
４、綜上論述，被告之原處分洵無違誤，爰請判決如被告答辯之聲明。
三、參加人陳述：
    參加人產品屬於研磨材料業，所使用的材料與原告產品的材料完全不同；系爭聯
    合商標使用在研磨業，據以異議商標＼服務標章使用在服裝、化妝品業，兩者亦
    不同；且參加人產品外觀是圓形的，與原告產品外形亦不同；另參加人產品行銷
    通路都是在五金行，不可能拿到百貨公司去販賣；又參加人的產品多半是成年男
    子在使用，主要在除銹，不是穿得漂漂亮亮的；參加人的產品多半使用在工地上
    ，與原告商品多半陳列在專櫃等的通路亦不同。鱷魚的商標在新加坡商也有使用
    。參加人原先註冊的商品類別是砂紙、砂布，後來只是增加砂紙帶、砂布帶的項
    目而已，消費者絕不會買錯。為此，請判決駁回原告之訴。
    理  由
一、本件原告經合法通知，未於言詞辯論期日到場，核無行政訴訟法第二百十八條準
    用民事訴訟法第三百八十六條各款所列之情事，爰依被告之聲請，由其一造辯論
    而為判決，合先敘明。
二、按商標圖樣「相同或近似於他人著名之商標或標章，有致公眾混淆誤認之虞者」
    、「相同或近似於他人同一商品或類似商品之註冊商標者」，不得申請註冊，固
    為商標法第三十七條第七款及第十二款所明定。而衡酌兩商標是否近似，以具有
    普通知識經驗之購買人，於購買時施以普通所用之注意，有無混同誤認之虞判斷
    之。又所稱著名商標或標章，係指有客觀證據足以認定該商標或標章已廣為相關
    事業或消費者所普遍認知者，復為同法施行細則第十五條第一項及第三十一條第
    一項所明定。
三、本件被告略以，系爭聯合商標與據以異議商標＼服務標章圖樣，同具鱷魚之概念
    意義，且圖形部分均為頭部張嘴及尾部上揚之側面鱷魚圖形，固應屬構成近似之
    商標或服務標章。又原告主張據以異議之鱷魚圖形等商標係其首創使用於運動休
    閒服裝等商品之標章，早於西元一九三三年即在南非取得商標專用權，及陸續於
    世界一百八十多國獲准商標註冊，並在我國獲准取得多件商標＼服務標章專用權
    ，其產品已廣泛行銷於我國及世界各地，堪認據以異議之「鱷魚圖」及「LACOS-
    TE & DEVICE 」、「CROCODILE (design)」等商標或服務標章所表彰之信譽，於
    本件系爭聯合商標申請註冊之前，業已廣為相關事業或消費者所普遍認知，而為
    著名之標章。惟查，本件所爭執以文字或圖形表示之鱷魚乃自然界習知習見之動
    物，而國內、外廠商以鱷魚圖形或其中、外文作為商標或服務標章圖樣，申請獲
    准註冊於各類商品或服務者，所在多有，尚非原告所獨創擁有。況本件系爭聯合
    商標係指定使用於「砂紙帶、砂布帶、砂紙」商品，與據以異議標章所指定使用
    商品或服務之內容、性質相去甚遠，於市場上之區隔明顯，消費者應具有較高之
    注意力而不難辨識，應無首揭商標法第三十七條第七款規定之適用。又查，本件
    系爭聯合商標與據以異議商標相較，二者圖樣上之設計圖均為頭部張嘴及尾部上
    揚之側面鱷魚圖形，固應屬構成近似之商標，惟前者係指定使用於「砂紙帶、砂
    布帶、砂紙」商品，而後者則係指定使用於化粧品、香水、化粧用具、香皂、肥
    皂、藥皂、洗衣、洗髮劑商品，二者商品之內容、性質、功能及用途各不相同，
    原料、材料及產製者均屬有別，依一般社會通念及市場交易情形，尚非屬構成同
    一或類似，亦無前揭商標法第三十七條第十二款規定之適用，乃為異議不成立之
    處分。原告不服，循序提起訴願及本件行政訴訟。
四、原告於本件行政訴訟中訴稱，二者指定使用之商品雖非同一或類似，惟原告所註
    冊之商標遍及化妝品、皮包、筆、眼鏡、皮革、運動遊戲器具、衣服等商品，及
    運輸及倉庫、傳播、營建及修繕、餐宿及旅行、各種百貨商品之經銷等服務，參
    酌一般企業之經營，趨向多角化為周知之事實，系爭聯合商標難免有使一般消費
    者誤認其商品為原告所產製、經銷而誤購，自有首揭商標法第三十七條第七款規
    定之適用云云。惟查：
１、本件有關被告認系爭聯合商標無違反商標法第三十七條第十二款之規定部分，原
    告已不爭執，自毋庸論究，合先敘明。
２、復按商標圖樣以大自然界動物作為圖樣設計主題者，因係一般人均可能思及之自
    然界生物，並非出自某人之獨創，原不應允任何人專斷使用。而本件系爭聯合商
    標與據以異議商標＼服務標章圖樣，固同具鱷魚之概念意義，且圖形部分均為頭
    部張嘴及尾部上揚之側面鱷魚圖形，應屬構成近似之商標或服務標章。惟查，商
    標法第三十七條第七款之適用，除應須有以相同或近似於他人著名之商標或標章
    申請註冊外，尚須因而有致公眾發生混淆誤認之虞者，始足當之。而有無使公眾
    產生混淆誤認之虞，則應就商標或標章識別性之程度、是否具有創意、所指定使
    用商品或服務相關及類似程度、購買人之注意力等相關因素判斷之。查國內、外
    廠商以各種鱷魚圖形或其中、外文作為商標或服務標章圖樣，申請獲准註冊於各
    類商品或服務者，所在多有，且被不同產銷者大量使用，在各類商品市場上長期
    併存，尚非原告所獨創擁有，因此，一般具有普通知識經驗之購買人，於購買時
    施以普通所用之注意，應不難區辨其為不同之產製主體。而本件系爭聯合商標係
    指定使用於「砂紙帶、砂布帶、砂紙」商品，據以異議商標＼服務標章係指定使
    用於衣服、毛巾、靴鞋、運動遊戲器具、眼鏡、化妝品、皮夾、手提包等商品及
    各種百貨商品之經銷服務及進出口業務之服務，一者為「研磨用材料及其製劑」
    ，用以完成研磨、整平、清潔及表面處理工作，一者為「衣服、靴鞋等一般民生
    用品」，二者所提供商品或服務之內容、性質相去甚遠，功能、用途截然不同，
    原料、材料及產製者均屬有別，市場區隔顯明，是以，本件系爭聯合商標之申請
    註冊，揆諸上開說明，應不致有使一般具普通知識經驗之購買人對其所表彰之商
    品來源或產製主體發生混淆誤認之虞，尚無前揭法條規定之適用。
３、原告所舉改制前行政法院八十年度判字第一○六七號判決及中台異字第八○○九
    五三號商標異議審定書，核其案情與本件有異，基於商標審查個案拘束原則，尚
    難比附援引，執為本件有利之論據。
五、綜上所述，原告之陳詞均不可採，而被告所為異議不成立之處分，揆諸首揭規定
    ，洵無違誤，訴願決定予以維持，亦無不合。原告徒執前詞，訴請撤銷訴願決定
    及原處分，並無理由，應予駁回。
六、本件事證已臻明確，兩造其餘攻擊防禦方法均與本件判決結果不生影響，故不逐
    一論述，併此敘明。
據上論結，本件原告之訴為無理由，爰依行政訴訟法第九十八條第三項前段、第二百
十八條，民事訴訟法第三百八十五條第一項前段判決如主文。
中    華    民    國      九十三      年      十二      月    二十二    日
                              臺 北 高 等 行 政 法 院 第 一 庭
                                    審 判 長 法    官 徐瑞晃
                                             法    官 李得灶
                                             法    官 吳慧娟
右為正本係照原本作成。
如不服本判決，應於送達後二十日內，向本院提出上訴狀並表明上訴理由，如於本判
決宣示後送達前提起上訴者，應於判決送達後二十日內補提上訴理由書（須按他造人
數附繕本）。
中    華    民    國      九十三      年      十二      月    二十二    日
                                             書 記 官 劉道文
